【裁判字號】    96,審易,785
【裁判日期】    970523
【裁判案由】    詐欺等
【裁判全文】
臺灣桃園地方法院宣示判決筆錄         96年度審易字第785號
公  訴  人  臺灣桃園地方法院檢察署檢察官
被      告  甲○○
上列被告因詐欺等案件（起訴案號：96年度偵字第3200號），於
中華民國97年5 月23日下午5 時，在本院第十四法庭宣示判決，
出席職員如下：
          法  官  曾家貽
          書記官  陳淑瓊
法官起立朗讀判決主文、犯罪事實要旨、附記事項、處罰條文，
及告以上訴限制、期間並提出上訴狀之法院，且諭知記載其內容
：
一、主  文：
    甲○○共同連續意圖為自己不法之所有，以詐術使人將第三
    人之物交付，處有期徒刑肆月，減為有期徒刑貳月，如易科
    罰金，以銀元佰元（即新臺幣玖佰元）折算壹日。又偽造
    署押，足以生損害於公眾及他人，處有期徒刑月，減為有
    期徒刑壹月又拾伍日，如易科罰金，以銀元佰元（即新臺
    幣玖佰元）折算壹日，如附表所示偽造之署押均沒收。應執
    行有期徒刑貳月又拾伍日，如易科罰金，以銀元佰元（即
    新臺幣玖佰元）折算壹日，如附表所示偽造之署押均沒收。
二、犯罪事實要旨：
  (一)甲○○基於共同公然冒用官銜之犯意聯絡及共同意圖為自己
    不法所有之概括犯意聯絡，於90年6 月26日凌晨1 時許，先
    推由某真實姓名年籍不詳之成年男子，打電話至桃園縣桃園
    市○○路129 號之「萊爾富便利商店」，自稱其為桃園縣政
    府警察局龜山分局副分局長，且與該便利商店之店長相識，
    要求店員乙○○先行準備香菸，隨後將派人前往拿取，使乙
    ○○不疑有他，至同日凌晨1 時44分許，由甲○○至前揭便
    利商店內，在不特定人得以共見共聞之狀態下，向店員乙○
    ○謊稱其係桃園縣政府警察局龜山分局刑事組警員，欲拿取
    香菸，明日再請店長至警局請款等語，使乙○○陷於錯誤，
    即交付香菸共21條【價值新臺幣（下同）10,100元】予甲○
    ○。復於同日凌晨2 時許，該名自稱副分局長之男子再次打
    電話至該便利商店，要求乙○○準備香菸，嗣於同日凌晨4
    時28分許，由甲○○再度前往該便利商店騙取香菸共10條（
    價值5,000 元）。嗣經乙○○與該便利商店之店長聯繫後始
    知受騙。
  (二)甲○○因與游宏康之女友陳莉凌有債務糾紛，游宏康、陳莉
    凌及游宏康之友人謝易旼等人於94年5 月22日某時，前往甲
    ○○位在桃園縣桃園市○○街202 號住處理論，雙方隨即發
    生口角衝突，甲○○遂於翌（23）日上午10時35分許，至桃
    園縣政府警察局桃園分局景福派出所報案，對於游宏康、謝
    易旼、陳莉凌等人提出恐嚇告訴（業經不起訴處分確定），
    詎甲○○竟基於偽造署押之接續犯意，冒用「李向容」之名
    應訊，並接續於附表所示之文件上，偽造「李向容」之署押
    （含簽名及按捺指印），均足以生損害於「李向容」本人及
    國家刑事偵查機關對於偵查犯罪之正確性，嗣經臺灣桃園地
    方法院檢察署檢察官偵訊時察覺有異，始查悉上情。
三、附記事項：
    甲○○本件犯行之犯罪時間，均在96年4 月24日之前，其所
    犯刑法第339 條第1 項之罪，其宣告刑未逾有期徒刑1 年6
    月，本件均符合中華民國九十六年罪犯減刑條例規定之減刑
    條件，爰依同條例第2 條第1 項第3 款之規定，各減其宣告
    刑二分之一。
四、處罰條文：
    修正後刑法第2 條第1 項前段，刑法第159 條、第339 條第
    1 項、第217 條第1 項、第219 條，修正前刑法第28條、第
    55條、第56條、第41條第1 項前段、第51條第5 款，修正前
    罰金罰鍰提高標準條例第2 條，刑法施行法第1 條之1 第1
    項、第2 項前段，中華民國九十六年罪犯減刑條例第2 條第
    1 項第3 款、第7 條、第9 條、第10條第1 項。
五、協商判決除有刑事訴訟法第455 條之4 第1 項第1 款於本訊
    問程序終結前，被告撤銷協商合意或檢察官撤回協商聲請者
    ；第2 款被告協商之意思非出於自由意志者；第4 款被告所
    犯之罪非第455 條之2 第1 項所定得以協商判決者；第6 款
    被告有其他較重之裁判上一罪之犯罪事實者；第7 款法院認
    應諭知免刑或免訴、不受理者情形之一，及違反同條第2 項
    「法院應於協商合意範圍內為判決；法院為協商判決所科之
    刑，以宣告緩刑或2 年以下有期徒刑、拘役或罰金為限」之
    規定者外，不得上訴。
六、如有前項得上訴之情形者，得自收受判決送達後10日內，向
    本院提出上訴書狀，上訴於第二審法院。
中    華    民    國    97    年    5     月    23    日
                        刑事庭     法  官  曾家貽
                                   書記官  陳淑瓊
以上正本證明與原本無異。
                                   書記官  陳淑瓊
中    華    民    國    97    年    5     月    23    日
附錄本案論罪科刑依據之法條：
中華民國刑法第159條：
公然冒用公務員服飾、徽章或官銜者，處 5 百元以下罰金。
中華民國刑法第339 條第1 項
意圖為自己或第三人不法之所有，以詐術使人將本人或第三人之
物交付者，處五年以下有期徒刑、拘役或科或併科一千元以下罰
金。
中華民國刑法第217條
偽造印章、印文或署押，足以生損害於公眾或他人者，處3 年以
下有期徒刑。
盜用印章、印文或署押，足以生損害於公眾或他人者，亦同。
中華民國刑法第219條
偽造之印章、印文或署押，不問屬於犯人與否，沒收之。
附表：
┌─┬───────────┬────────────┐
│編│偽造署押所附著之文書  │偽造署押（簽名、指印）數│
│號│                      │量                      │
├─┼───────────┼────────────┤
│１│桃園縣政府警察局桃園分│偽造「李向容」簽名1 枚、│
│  │局景福派出所94年5 月23│指印7 枚                │
│  │日第一次調查筆錄      │                        │
├─┼───────────┼────────────┤
│２│桃園縣政府警察局桃園分│偽造「李向容」簽名1 枚、│
│  │局景福派出所94年5 月25│指印4 枚                │
│  │日第二次調查筆錄      │                        │
├─┼───────────┼────────────┤
│３│游宏康口卡片          │偽造「李向容」簽名1 枚、│
│  │                      │指印1 枚                │
└─┴───────────┴────────────┘


司法院資訊處製作；財團法人民間司法改革基金會備份。
